臺灣雲林地方法院刑事判決
111年度金訴字第74號
公  訴  人  臺灣雲林地方檢察署檢察官
被      告  許子承



上列被告因違反洗錢防制法案件，經檢察官提起公訴（111年度
偵字第2047號、111年度偵緝字第84號、第85號、第86號）及移
送併辦（臺灣雲林地方檢察署檢察官111年度偵字第3385號、第5
225號、第5747號、第9574號、臺灣臺中地方檢察署檢察官111年
度偵字第20485號），被告於準備程序就被訴事實為有罪之陳述
，經本院合議庭裁定由受命法官獨任行簡式審判程序，判決如下
：
    主  文
許子承幫助犯洗錢防制法第十四條第一項之洗錢罪，處有期徒刑
伍月，併科罰金新臺幣貳萬元，罰金如易服勞役，以新臺幣壹仟
元折算壹日。
    事  實
一、許子承年近22歲，有工作經驗與社會歷練，已預見如恣意將
    個人金融帳戶資料交給不熟識之人使用，可能幫助詐欺集團
    利用其帳戶作為詐欺取財之犯罪工具，並因此掩飾、隱匿詐
    欺犯罪所得之本質、其他權益、去向，使檢警追查無門，竟
    仍基於縱然有人持以詐欺犯罪、洗錢亦不違反其本意之幫助
    詐欺取財及幫助洗錢的不確定故意，於民國110年7、8月間
    ，與真實身分不詳、綽號「葳葳」之人約定以新臺幣（下同
    ）5,000元之報酬，出借其所有之中國信託商業銀行帳號000
    -000000000000號帳戶（下稱中國信託帳戶），並在臺中大
    里區某處交付上開帳戶之金融卡、網路銀行帳號、密碼給「
    葳葳」。嗣某詐欺集團成員取得許子承上開帳戶資料後，即
    共同意圖為自己不法之所有，基於詐欺取財及洗錢之犯意聯
    絡，以附表所示方式詐騙如附表所示之被害人，使渠等陷於
    錯誤而分別匯款至上述中國信託帳戶後，該詐欺集團成員操
    作許子承所提供中國信託帳戶之網路銀行，將詐欺犯罪所得
    款項轉帳至其他數個人頭帳戶內，且均再遭轉匯至其他數個
    人頭帳戶，許子承以此方式幫助詐欺集團實施詐欺取財及掩
    飾、隱匿上開犯罪所得財物之本質、其他權益及去向。
二、案經呂育賢、何穎妍、劉冠廷、何舒毓、呂鳯珠、李姮、王
    厚淵、林姿伶、蔡佳容訴由雲林縣警察局臺西分局、賴筱薇
    訴由南投縣政府警察局竹山分局、黃曉萍訴由桃園市政府警
    察局平鎮分局報告臺灣雲林地方檢察署檢察官偵查起訴。鍾
    芝東訴由臺中市政府警察局太平分局、卓筱喻訴由臺南市政
    府警察局新營分局、鄭峰旻訴由桃園市政府警察局中壢分局
    、張曉暄訴由新竹縣政府警察局新湖分局報告臺灣雲林地方
    檢察署檢察官偵查後移送併辦。黃芳詒訴由臺中市政府警察
    局第五分局報告臺灣臺中地方檢察署檢察官偵查後移送併辦
    。
    理  由
一、程序方面：
    本案被告許子承所犯之罪，非死刑、無期徒刑、最輕本刑為
    3年以上有期徒刑之罪，或高等法院管轄第一審之案件，被
    告於準備程序中，就前揭被訴事實為有罪之陳述，經告以簡
    式審判程序之旨，並聽取被告與公訴人之意見後，本院爰依
    刑事訴訟法第273條之1第1項規定，裁定本案行簡式審判程
    序。
二、證據名稱：
　㈠附表各編號所示之證據。
  ㈡中國信託商業銀行股份有限公司110年9月1日中信銀字第1102
    24839221654號函暨被告中國信託帳戶交易明細資料（警244
    6卷第57至82頁，警8049卷第82至103頁，警6400卷二第613
    至638頁，警5671卷第13至52頁，偵3385卷第17至42頁，臺
    中市政府警察局第五分局警卷第59至61頁，警0793卷第58至
    72頁；警031C卷第57至80頁，警3355卷第19至42頁）
  ㈢永豐商業銀行111年5月27日作心詢字第1110525160號函檢附
    交易明細1份（本院卷第81至116頁）
  ㈣國泰世華商業銀行存匯作業管理部111年5月26日國世存匯作
    業字第1110090202號函檢附交易明細1份（本院卷第117至18
    4頁） 
  ㈤被告許子承警詢、偵查、本院準備程序、簡式審判程序之供
    述（臺中市政府警察局第五分局警卷第53至56頁，偵緝84卷
    第9至13、19至20頁，偵5225卷第25至26頁，本院卷第251至
    268、375至379、383至393頁）
三、經查：
  ㈠刑法上故意，分直接故意（確定故意）與間接故意（不確定
    故意），行為人對於構成犯罪之事實，明知並有意使其發生
    者，為直接故意；行為人對於構成犯罪之事實，預見其發生
    而其發生並不違背其本意者，為間接故意。幫助犯之成立，
    以行為人主觀上認知被幫助者正欲從事犯罪或係正在從事犯
    罪，且該犯罪有既遂可能，而其行為足以幫助他人實現構成
    要件者，即具有幫助故意，並不以行為人確知被幫助者係犯
    何罪名為必要。
  ㈡在金融機構開設帳戶，所請領之金融卡，係針對個人身份社
    會信用而予以資金流通，具有強烈之屬人性，而金融帳戶為
    個人理財工具，且金融卡亦事關個人財產權益保障，其專有
    性甚高，除非本人或與本人具密切親誼關係者，難認有何正
    當理由可交付予他人，稍具通常社會歷練與經驗法則之一般
    人，均應有妥為保管該等物品、防止被他人冒用之認知，縱
    偶因特殊情況須將該等物品交付予他人，亦必深入瞭解該他
    人之可靠性與用途，再行提供使用，且該等專有物品，如落
    入不明人士手中，極易被利用為與財產有關犯罪工具，此係
    一般人日常生活經驗與通常之事理。又現今臺灣社會，一般
    人向金融機構申請開設帳戶，只要持國民身分證及健保卡等
    證件即可，並無特殊限制及困難，即便信用不佳者也可以很
    簡便手續地申辦自己的戶頭，故並無向他人買受或租用金融
    帳戶之必要。兼以近來利用人頭帳戶以行詐騙之事屢見不鮮
    ，詐欺集團以各種事由詐騙被害人匯款或至自動櫃員機操作
    後，隨即將之提領一空之詐騙手法層出不窮，也經政府多方
    宣導，並經媒體反覆傳播，是依一般人通常之知識及經驗，
    均知悉或預見若有人不以自己名義申請開戶，卻向不特定人
    蒐集帳戶供己使用，其目的極可能欲利用該帳戶供作非法詐
    財。
  ㈢本案被告將上開中國信託帳戶資料提供給綽號「葳葳」之人
    時，為年近20歲之成年人，國中畢業之教育程度，並有工作
    經驗（本院卷第256至257頁），凡此足認被告確為具有相當
    智識能力之人，對於上開交易常情及社會狀況應已有瞭解。
    被告於準備程序自承：我從國中認識「葳葳」，沒有很熟，
    後面沒有聯絡，後來有一天在路上碰到，我對他沒有很瞭解
    ，我不知道他的真實姓名、工作、住址、開什麼車，不知道
    臉書以外的聯絡方式等語（本院卷第255至256頁），被告與
    真實身分不詳、綽號「葳葳」之人相約出借帳戶來賺取報酬
    ，換句話說，被告根本不熟識對方，而被告只要配合提供自
    己金融帳戶資料給對方，就可輕鬆領取數千元報酬，根本無
    需實際工作，獲利卻如此豐厚，以現今社會工作競爭激烈，
    竟有不需付出勞務，只需提供帳戶資料即可獲取高額報酬的
    事情，顯然與常情有違，被告既有社會工作經驗，為具有相
    當智識能力之人，應該已經知道這很可能是詐欺集團要從事
    詐騙的伎倆。被告為了賺取顯不合理的高額報酬，竟仍選擇
    將上開中國信託帳戶如此具有高度專屬性之金融帳戶資料（
    含金融卡及密碼、網路銀行帳戶及密碼），恣意提供給欠缺
    相當信任基礎的人使用，足認被告對於自己利益之考量遠高
    於他人財產法益是否因此受害，而容任其金融帳戶可能淪為
    不詳詐騙集團犯罪工具，縱然有人因此受騙而匯入款項至其
    所提供之金融帳戶中並輾轉遭詐騙集團成員轉帳或提領，使
    被害人及警方追查無門等結果，亦不違背其本意，被告自具
    有幫助詐欺取財、幫助洗錢之不確定故意。
四、論罪科刑：
  ㈠按刑法上之幫助犯，係對於犯罪與正犯有共同之認識，而以
    幫助之意思，對於正犯資以助力，未參與實施犯罪構成要件
    之行為者而言（最高法院88年度台上字第1270號判決意旨參
    照）。附表所示被害人共16人因遭詐騙而將附表所示之款項
    匯入中國信託帳戶後，分別旋即遭以網路銀行轉帳之方式轉
    匯至其他數個人頭帳戶內，且均再遭轉匯至其他數個人頭帳
    戶，有中國信託帳戶交易明細等在卷可稽，而第二、三層帳
    戶均有數個，遭轉匯之款項因混同無法區辨被害人的錢和其
    他來源不明的錢，實際上去向、詐欺所得本質及被害人請求
    權益遭掩飾、隱匿，構成洗錢防制法第2條第2款所定之洗錢
    行為。核被告上開所為，係犯刑法第30條、第339條第1項之
    幫助詐欺取財罪及刑法第30條、洗錢防制法第14條第1項之
    幫助洗錢罪。
  ㈡被告以一提供帳戶資料行為，同時觸犯上開二罪名，也同時
    使附表共16位被害人遭詐騙財物，為想像競合犯，應從一重
    之幫助洗錢罪處斷。
  ㈢被告所犯幫助詐欺取財罪、幫助洗錢罪，雖有不該，但參與
    情節尚輕，也沒有因此獲利，均依刑法第30條第2項規定，
    按正犯之刑減輕。被告所犯幫助洗錢罪，於偵查及審理中均
    自白，再依洗錢防制法第16條第2項規定，遞減其刑。
  ㈣爰審酌近來詐欺集團猖獗，其組織的分層分工越趨複雜多元
    ，當然也增加了檢警偵辦的難度，但依司法實務所見，其中
    最重要的取款環節，始終難以脫離「人頭帳戶」的使用，也
    就是說，只要每一個人都儘可能避免將自己的帳戶資料交給
    他人使用，就能夠有效減少詐欺集團取得詐騙款項（即犯罪
    成果）的機會，當詐欺集團無法順利取得詐騙款項，自然也
    就減少去行騙的誘因。本案被告貪圖提供其帳戶資料以換取
    報酬的利益，此提供帳戶的幫助行為使詐欺集團可以順利遂
    行詐騙並取得款項，附表共16位被害人因此蒙受金錢損失，
    合計超過二百餘萬元，所為助長詐欺歪風，應予非難；也考
    量被告犯後坦承犯行，與告訴人呂鳯珠、呂育賢、賴筱薇、
    劉冠廷、鍾芝東調解成立，有調解筆錄5份在卷可稽(本院卷
    第277至278、279至280、281至282、305至306頁)，暨告訴
    人呂育賢來電稱被告目前依調解條件分期給付3,000元等語
    ，有本院公務電話紀錄表在卷可稽（本院卷第371頁），被
    告未與其餘告訴人、被害人調解成立或賠償損失，被告有其
    他詐欺案件經判處罪刑，素行不佳，被告於本案並非直接參
    與詐欺取財犯行，亦未因其提供上開帳戶資料而有任何實際
    獲利，兼衡被告自述為國中畢業，未婚、無子女，與父親同
    住，以賣中古車為業，月收入約3至4萬元，暨告訴人、檢察
    官、被告之量刑意見等一切情狀，量處如主文所示之刑，並
    就罰金諭知易服勞役之折算標準。本案既無證據證明被告有
    因其提供上開帳戶資料而獲得任何利益，自無犯罪所得沒收
    之問題。　
據上論斷，應依刑事訴訟法第273條之1第1項、第299條第1項前
段，判決如主文。
本案經檢察官吳文城提起公訴，檢察官陳淑蓉、謝孟芳、王宥棠
、李鵬程移送併辦，檢察官顏鸝靚、黃煥軒到庭執行職務。
中　　華　　民　　國　　111 　年　　12　　月　　22　　日
                  刑事第五庭  法  官  張恂嘉
以上正本證明與原本無異。
如不服本判決應於收受判決後 20 日內向本院提出上訴書狀，並
應敘述具體理由；其未敘述上訴理由者，應於上訴期間屆滿後
20 日內向本院補提理由書（均須按他造當事人之人數附繕本）
。「切勿逕送上級法院」。
　  　　　　　　　　　　　   書記官　張宏清
中　　華　　民　　國　　111 　年　　12　　月　　22　　日
附錄本判決論罪科刑法條全文：
中華民國刑法第30條
幫助他人實行犯罪行為者，為幫助犯。雖他人不知幫助之情者，
亦同。
幫助犯之處罰，得按正犯之刑減輕之。
中華民國刑法第339條
意圖為自己或第三人不法之所有，以詐術使人將本人或第三人之
物交付者，處五年以下有期徒刑、拘役或科或併科五十萬元以下
罰金。
以前項方法得財產上不法之利益或使第三人得之者，亦同。
前二項之未遂犯罰之。
洗錢防制法第14條
有第二條各款所列洗錢行為者，處七年以下有期徒刑，併科新臺
幣五百萬元以下罰金。
前項之未遂犯罰之。
前二項情形，不得科以超過其特定犯罪所定最重本刑之刑。
附表：
編號 告訴人  詐騙方法 匯款時間 匯款金額 （新臺幣） 證據及所在卷頁 1 呂育賢(提告)  詐欺集團成員以投資名義詐騙呂育賢，致呂育賢陷於錯誤而於右欄所示時間，匯款如右欄所示金額至被告中國信託銀行帳戶內。 ⑴110年8月11日20時19分許  ⑵110年8月11日20時22分許   ⑴5萬元 ⑵5萬元  ⒈檢察官起訴書附表編號1之犯罪事實。 ⒉證據出處： ①證人即告訴人呂育賢之警詢、檢察事務官詢問時證述（警2446卷第9至11頁，偵7016卷第25至27頁） ②告訴人呂育賢提出之匯款憑證、對話截圖（警2446卷第43至49、25至35頁）、內政部警政署反詐騙諮詢專線紀錄表、臺南市政府警察局第一分局東寧派出所陳報單、受理詐騙帳戶通報警示簡便格式表、金融機構聯防機制通報單、受理各類案件紀錄表、受（處）理案件證明單（警2446卷第15、19、21、23、51、53頁） 2 賴筱薇 詐欺集團成員以投資名義詐騙賴筱薇，致賴筱薇陷於錯誤而於右欄所示時間，匯款如右欄所示金額至被告中國信託銀行帳戶內。 110年8月11日22時50分許  23,650元   ⒈檢察官起訴書附表編號2之犯罪事實。 ⒉證據出處： ①證人即告訴人賴筱薇於警詢時之證述（警8049卷第4至6頁） ②告訴人賴筱薇提出之轉帳憑證1份（警8049卷第10頁）、臺北市政府警察局中正第一分局忠孝東路派出所受理詐騙帳戶通報警示簡便格式表、金融機構聯防機制通報單、受理各類案件紀錄表、陳報單（警8049卷第3、25、26至29、59、75至76頁） 3 何穎妍(提告) 詐欺集團成員以房屋租賃名義詐騙何穎妍，致何穎妍陷於錯誤而於右欄所示時間，匯款如右欄所示金額至被告中國信託銀行帳戶內。 110年8月11日17時35分許  25,000元  ⒈檢察官起訴書附表編號3之犯罪事實。 ⒉證據出處： ①證人即告訴人何穎妍於警詢時之證述（警6400卷一第13至14頁） ②告訴人何穎妍提出之轉帳憑證、郵局存摺封面及內頁影本、對話截圖（警6400卷一第79、89至91、93至99頁）、臺北市政府警察局士林分局後港派出所陳報單、內政部警政署反詐騙諮詢專線紀錄表、受理詐騙帳戶通報警示簡便格式表、受（處）理案件證明單、受理各類案件紀錄表（警6400卷一第71、75、77、83、85頁） 4 劉冠廷(提告)   詐欺集團成員以房屋租賃名義詐騙劉冠廷，致劉冠廷陷於錯誤而於右欄所示時間，匯款如右欄所示金額至被告中國信託銀行帳戶內。 110年8月11日15時56分許  5萬元 ⒈檢察官起訴書附表編號4之犯罪事實。 ⒉證據出處： ①證人即告訴人劉冠廷於警詢時之證述（警6400卷一第15至18頁） ②告訴人劉冠廷提出之轉帳憑證、對話截圖（警6400卷一第127至130頁）、桃園市政府警察局楊梅分局草湳派出所陳報單、內政部警政署反詐騙諮詢專線紀錄表、受理詐騙帳戶通報警示簡便格式表、金融機構聯防機制通報單、受（處）理案件證明單、受理各類案件紀錄表（警6400卷一第101、117、119、121至125、131至133頁）  5 何舒毓(提告)  詐欺集團成員以投資名義詐騙何舒毓，致何舒毓陷於錯誤而於右欄所示時間，匯款如右欄所示金額至被告中國信託銀行帳戶內。 110年8月11日21時26分許  5萬  ⒈檢察官起訴書附表編號5之犯罪事實。 ⒉證據出處： ①證人即告訴人何舒毓於警詢時之證述（警6400卷一第19至20頁） ②告訴人何舒毓提出之合作金庫銀行帳戶存摺封面影本及帳戶歷史交易查詢資料各1份、對話截圖1份（警6400卷一第147、157、159至214頁）、內政部警政署反詐騙諮詢專線紀錄表、臺北市政府警察局大安分局瑞安街派出所陳報單、受（處）理案件證明單、受理各類案件紀錄表、受理詐騙帳戶通報警示簡便格式表（警6400卷一135、137、143、145、151） 6 呂鳯珠  詐欺集團成員以投資名義詐騙呂鳯珠，致呂鳯珠陷於錯誤而於右欄所示時間，匯款如右欄所示金額至被告中國信託銀行帳戶內。 110年8月12日15時08分許  50萬元   ⒈檢察官起訴書附表編號6之犯罪事實。 ⒉證據出處： ①證人即告訴人呂鳯珠於警詢時之證述（警6400卷一第21至27頁） ②告訴人呂鳯珠提出之轉帳憑證、對話截圖各1份（警6400卷一第265、267至281、297至377頁）、內政部警政署反詐騙諮詢專線紀錄表、臺南市政府警察局白河分局東山分駐所受理詐騙帳戶通報警示簡便格式表、受（處）理案件證明單、金融機構聯防機制通報單（警6400卷一第249、251、261、283、285、293、295頁） 7 李姮(提告)  詐欺集團成員以投資名義詐騙李姮，致李姮陷於錯誤而於右欄所示時間，匯款如右欄所示金額至被告中國信託銀行帳戶內。 110年8月10日23時28分許 1萬元 ⒈檢察官起訴書附表編號7之犯罪事實。 ⒉證據出處： ①證人即告訴人李姮於警詢時之證述（警6400卷一第29至33頁） ②告訴人李姮提出之轉帳憑證、詐騙證明、對話截圖（警6400卷二第395、405至419頁）、臺北市政府警察局松山分局松山派出所陳報單、內政部警政署反詐騙諮詢專線紀錄表、受理詐騙帳戶通報警示簡便格式表、受理各類案件紀錄表、受（處）理案件證明單（警6400卷二第379、385、387、401、403頁）  8 王厚淵 (提告) 詐欺集團成員向王厚淵佯稱房屋租賃要求先匯押金云云，致王厚淵陷於錯誤而於右欄所示時間，匯款如右欄所示金額至被告中國信託銀行帳戶內。 ⑴110年8月12日15時00分許 ⑵110年8月12日15時01分許  ⑴27,000元 ⑵27,000元 ⒈檢察官起訴書附表編號8之犯罪事實。 ⒉證據出處： ①證人即告訴人王厚淵於警詢時之證述（警6400卷一第35至37頁） ②臺北市政府警察局信義分局三張犁派出所陳報單、內政部警政署反詐騙諮詢專線紀錄表、警方受理詐騙帳戶通報警示簡便格式表、金融機構聯防機制通報單、受理各類案件紀錄表、受（處）理案件證明單（警6400卷二第421、423、425至431、433、435頁） 9 林姿伶(提告) 詐欺集團成員以投資名義詐騙林姿伶，致林姿伶陷於錯誤而於右欄所示時間，匯款如右欄所示金額至被告中國信託銀行帳戶內。 110年8月11日20時42分許 15,000元 ⒈檢察官起訴書附表編號9之犯罪事實。 ⒉證據出處： ①證人即告訴人林姿伶於警詢時之證述（警6400卷一第41至48頁） ②告訴人林姿伶提出之轉帳憑證、對話截圖（警6400卷二第497至499、503至555、561頁）、內政部警政署反詐騙諮詢專線紀錄表、彰化縣警察局彰化分局民族路派出所受理詐騙帳戶通報警示簡便格式表、金融機構聯防機制通報單、受（處）理案件證明單、受理各類案件紀錄表（警6400卷二第441、459、481至485、563、565頁) 10 蔡佳容(提告) 詐欺集團成員以投資名義詐騙蔡佳容，致蔡佳容陷於錯誤而於右欄所示時間，匯款如右欄所示金額至被告中國信託銀行帳戶內。 110年8月9日21時58分許 1萬元 ⒈檢察官起訴書附表編號10之犯罪事實。 ⒉證據出處： ①證人即告訴人蔡佳容於警詢時之證述（警6400卷一第49至54頁） ②告訴人蔡佳容提出之轉帳憑證、對話截圖（警6400卷二第575至577、585頁）、內政部警政署反詐騙諮詢專線紀錄表、金融機構聯防機制通報單、高雄市政府警察局岡山分局赤崁派出所受理詐騙帳戶通報警示簡便格式表、受（處）理案件證明單、受理各類案件紀錄表（警6400卷二第567、587、599、609、611頁） 11 黃曉萍 (提告) 詐欺集團成員以投資名義詐騙黃曉萍，致黃曉萍陷於錯誤而於右欄所示時間，匯款如右欄所示金額至被告中國信託銀行帳戶內。 ⑴110年8月11日18時34分許 ⑵110年8月11日18時36分許 ⑶110年8月11日18時37分許 ⑷110年8月11日18時38分許 ⑴3萬元 ⑵3萬元 ⑶3萬元 ⑷1萬元 ⒈檢察官起訴書附表編號11之犯罪事實。 ⒉證據出處： ①證人即告訴人黃曉萍於警詢時之證述（警5671卷第53至59頁） ②告訴人黃曉萍提出之轉帳憑證（警5671卷第63頁）、桃園市政府警察局中壢分局青埔派出所受（處）理案件證明單、受理各類案件紀錄表、內政部警政署反詐騙諮詢專線紀錄表、受理詐騙帳戶通報警示簡便格式表、金融機構聯防機制通報單（警5671卷第79、81、83、135至137頁） 12 鍾芝東(提告) 詐欺集團成員以投資名義詐騙鍾芝東，致鍾芝東陷於錯誤而於右欄所示時間，匯款如右欄所示金額至被告中國信託銀行帳戶內。 110年8月9日15時14分許 50萬元 ⒈臺灣雲林地方檢察署移送併辦意旨書（111年度偵字第3385號）之犯罪事實。 ⒉證據出處： ①證人即告訴人鍾芝東於警詢時之證述（偵3385卷第9至12頁） ②告訴人鍾芝東提出之轉帳憑證、苗栗縣警察局竹南分局竹南派出所受理詐騙帳戶通報警示簡便格式表、金融機構聯防機制通報單、內政部警政署反詐騙諮詢專線紀錄表、受（處）理案件證明單（偵3385卷第43、45至49、51、53頁） 13 黃芳詒(提告) 詐欺集團成員以投資名義詐騙黃芳詒，致黃芳詒陷於錯誤而於右欄所示時間，匯款如右欄所示金額至被告中國信託銀行帳戶內。 110年8月11日20時22分許 2萬8500元 ⒈臺灣臺中地方檢察署檢察官移送併辦意旨書（111年度偵字第20485號）之犯罪事實。 ⒉證據出處： ①證人即告訴人黃芳詒於警詢之證述（臺中市政府警察局第五分局警卷第139至140頁） ②告訴人黃芳詒與詐欺集團成員間之對話紀錄、轉帳憑證各1份（臺中市政府警察局第五分局警卷第141至163頁）、內政部警政署反詐騙諮詢專線紀錄表、南投縣政府警察局草屯分局中正派出所受（處）理案件證明單、受理詐騙帳戶通報警示簡便格式表、金融機構聯防機制通報單各1份（臺中市政府警察局第五分局警卷第165至169、177頁）。 14 鄭峰旻(提告) 詐欺集團成員以投資名義詐騙鄭峰旻，致鄭峰旻陷於錯誤而於右欄所示時間，匯款如右欄所示金額至被告中國信託銀行帳戶內。 110年8月11日19時9分 10萬元 ⒈臺灣雲林地方檢察署移送併辦意旨書（111年度偵字第5225號、111年度偵字第5747號） ⒉證據出處： ①證人即告訴人鄭峰旻於警詢之證述（警0793卷第7至11頁） ②告訴人鄭峰旻與詐欺集團成員之通訊軟體LINE對話紀錄擷圖及匯款紀錄擷圖各1份（警0793卷第27至28、34、54至55頁） ③告訴人鄭峰旻之富邦銀行帳戶存摺影本1份（警0793卷第53頁） ④內政部警政署反詐騙諮詢專線紀錄表、彰化縣警察局彰化分局民族路派出所受理詐騙帳戶通報警示簡便格式表、受（處）理案件證明單、受理各類案件紀錄表各1份（警0793卷第13、18、56至57頁） 15 卓筱喻 (提告) 詐欺集團成員以投資名義詐騙卓筱喻，致卓筱喻陷於錯誤而於右欄所示時間，匯款如右欄所示金額至被告中國信託銀行帳戶內。 ⑴110年8月9日12時48分許 ⑵110年8月10日13時21分許 ⑶110年8月10日13時23分許 ⑷110年8月12日14時17分許 ⑴10萬元 ⑵10萬元 ⑶10萬元 ⑷10萬元 ⒈臺灣雲林地方檢察署移送併辦意旨書（111年度偵字第5225號、111年度偵字第5747號） ⒉證據出處： ①告訴人卓筱喻於警詢之證述（警031C卷第3至5、7至8頁） ②告訴人卓筱喻之匯款紀錄擷圖、與詐欺集團成員之對話紀錄擷圖各1份(警031C卷第47至48、53至54頁) ③內政部警政署反詐騙諮詢專線紀錄表、臺中市政府警察局第六分局永福派出所受理詐騙帳戶通報警示簡便格式表、金融機構聯防機制通報單、受（處）理案件證明單、受理各類案件紀錄表各1份（警031C卷第9、15、38至40、55至56頁） 16 張曉暄(提告) 詐欺集團成員以投資名義詐騙張曉暄，致張曉暄陷於錯誤而於右欄所示時間，匯款如右欄所示金額至被告中國信託銀行帳戶內。 110年8月11日16時3分 5萬元 ⒈臺灣雲林地方檢察署移送併辦意旨書（111年度偵字第9574號） ⒉證據出處： ①告訴人張曉暄於警詢之證述（警3355卷第45至53、55至64頁） ②告訴人張曉暄之中國信託銀行帳戶交易明細1份(警3355卷第71至73頁) ③告訴人張曉暄提供之與詐欺集團成員對話紀錄擷圖、投資平台擷圖、虛擬貨幣交易所擷圖、內政部警政署刑事警察局比對國內交易所查詢資料各1份(警3355卷第93至179頁) ④彰化縣警察局彰化分局民族路派出所受理各類案件紀錄表、內政部警政署反詐騙諮詢專線紀錄表、受(處)理案件證明單、受理詐騙帳戶通報警示簡便格式表、金融機構聯防機制通報單各1份（警3355卷第43、67、69、79、81頁）